Nous allons voir dans ce tutoriel comment utiliser les outils du [**Tidyverse**](https://www.tidyverse.org/). Le Tidyverse est un ensemble de packages, permettant notamment d'**importer des données (`readr`)**, de les **manipuler (`dplyr` et `tidyr`)**, de créer des **graphiques (`ggplot2`)**, de **manipuler des chaînes de caractères (`stringr`)**, ... Nous mentionnerons, à titre de comparaison, les fonctions équivalentes en R basique.

<br>

# Les principales fonctions de `dplyr` {#dplyr}

Les fonctions du package [`dplyr`](https://dplyr.tidyverse.org/) sont nommées d'après l'action qu'elles accomplissent, ce qui les rend plutôt intuitives.  
La syntaxe est toujours la même : `nom.fonction(objet, ...)`. Un des avantages est d'utiliser directement les noms de colonnes, sans avoir besoin de faire référence à l'objet (plus besoin d'utiliser le signe `$` !).

Commençons par installer le package `dplyr`  

<aside>
Nous pourrions également installer la suite `tidyverse`
</aside>
  
  
```{r, echo=TRUE, eval=FALSE}
# Installer le package dplyr
install.packages("dplyr")
```

Une fois le package installé, il faut le charger dans sa session R : 

```{r, eval=TRUE, echo=TRUE, warning=FALSE, message=FALSE}
# Charger le package dplyr
library(dplyr)
```


## Renommer des variables avec `rename()`

Cette fonction vous permet de changer les noms d'une ou de plusieurs colonnes. Le premier argument est l'objet et les arguments suivants prennent la forme *Nouveau nom = Ancien nom* :

```{r, eval=TRUE, echo=TRUE, warning=FALSE, message=FALSE}
# Supprimer les majuscules dans les noms de colonnes et ecraser l'objet
croissance_2 <- rename(croissance,
                       zone = Zone,
                       indiv = Indiv)

```

